臺灣高等法院臺中分院民事判決　九十二年度上字第二四九號
　　　上　訴　人
　　　即附帶被上訴人　興得建設有限公司
　　　法定代理人　　　丁○○
　　　訴訟代理人　　　乙○○
　　　即附帶上訴人　　瑋興工程有限公司
　　　法定代理人　　　甲○○
　　　複　代理人　　　丙○○
右當事人間給付工程款事件，上訴人對於中華民國九十二年五月十三日臺灣苗栗地方
法院八十九年度重訴字第七○號第一審判決提起上訴，本院於民國九十四年一月五日
言詞辯論終結，玆判決如左：
      主      文
原判決關於命上訴人給付新台幣參拾壹萬陸仟陸佰捌拾伍元本息部分，並訴訟費用（
確定部分除外）之裁判，均廢棄。
右廢棄部分，被上訴人在第一審之訴駁回。
原判決關於駁回上訴人後開第四項之反訴及該部分假執行之聲請，並訴訟費用（確定
部分除外）之裁判，均廢棄。
被上訴人應給付上訴人新台幣陸拾玖萬柒仟參佰伍拾壹元，及自民國九十一年五月三
十日起至清償日止，按年利率百分之五計算之利息。
上訴人其餘上訴駁回。
被上訴人附帶上訴駁回。
第一、二審訴訟費用（含附帶上訴訴訟費用，確定部分除外），由上訴人負擔三分之
二，餘由被上訴人負擔。
本判決第四項所命給付，於上訴人以新台幣貳拾參萬貳仟元預供擔保，得為假執行
。但被上訴人以新台幣陸拾玖萬柒仟參佰伍拾壹元預供擔保後，得免為假執行。
      事實及理由
一、被上訴人主張：兩造於民國（以下同）八十七年間訂立工程合約書（以下稱系爭
    合約），約定由被上訴人承攬施作中華苗栗國宅之衛生及消防工程（以下稱系爭
    工程），總工程款含稅計為新台幣（以下同）二千四百七十八萬元，被上訴人依
    約於八十七年九月間開工，並按期施工，施工期間長達一年多，及為配合消防檢
    查單位之要求，而變更暨追加工程，嗣於八十九年一月十七日消防檢查合格，取
    得消防工程之完工證明，自八十九年六月、七月間起，陸續由住戶使用系爭工程
    設備。上訴人除給付部分工程款外，尚積欠工程尾款五百三十萬四千六百元未給
    付，另衛生設備追加款五萬七千元及消防工程追加款一百三十一萬元未給付，合
    計六百六十七萬一千六百元尚未給付。嗣因鐵捲門及電熱器部分，被上訴人未予
    施作，依臺灣省電機技師公會（以下稱電機技師公會）鑑定報告書扣款三萬五千
    四百十六元後，上訴人尚應給付六百六十三萬六千一百八十四元等情，求為命上
    訴人應給付被上訴人六百六十三萬六千一百八十四元，及自起訴狀繕本送達翌日
    即八十九年六月六日起算法定遲延利息之判決（原審判決准被上訴人三十一萬六
    千六百八十五元本息請求，駁回被上訴人其餘請求，被上訴人就其敗訴部分，僅
    就原審判決駁回其消防工程之追加工程款一百三十一萬元本息部分提起附帶上訴
    ，其餘未據聲明不服）。
二、上訴人則以：被上訴人因偷工減料致系爭工程有多項瑕疵，且未依約完成全部工
    程之施作，亦未依合約所約定品質、規格、數量、單價及廠牌全部施作完工，而
    其瑕疵之造成係可歸責於被上訴人，經通知修補，拒不為之，造成上訴人受有修
    補等損失，依民法第四百九十三條第二項、第四百九十四條前段、第四百九十五
    條第一項規定，上訴人自得主張減少報酬，請求被上訴人賠償，並請求不完全給
    付之損害賠償，計有九百五十五萬零四百四十九元，又上訴人代墊被上訴人積欠
    福貴消防工程有限公司（以下稱福貴公司）之工程款一百三十七萬五千元，合計
　　被上訴人應給付上訴人一千零九十二萬五千四百四十九元，爰以之與其所負工程
　　款債務抵銷，並否認兩造間訂有追加工程之承攬契約等語，資為抗辯。並提起反
　　訴，主張：以對被上訴人所得請求賠償之金額與其所負債務抵銷後，尚有餘額五
　　百六十二萬零八百四十九元，自得向被上訴人請求等情，求為命：被上訴人應給
　　付上訴人五百六十二萬零八百四十九元（上訴人於原審聲明為五百九十六萬九千
　　五百八十三元），及自反訴狀繕本送達翌日即九十一年五月三十日起算法定遲延
　　利息之判決（原審判決駁回上訴人之反訴，上訴人僅就駁回四百二十三萬七千二
　　百三十五元本息部分提起上訴，其餘部分未據聲明不服）。
三、被上訴人主張兩造於八十七年間訂立工程合約書，約定由被上訴人承攬施作系爭
    工程，總工程款含稅計為二千四百七十八萬元，尚有五百三十萬四千六百元未給
    付，為上訴人所不爭執（見本院卷(一)五二頁），並有工程合約書附卷可稽，自堪
    信為真實。
四、查，被上訴人於八十七年九月間開始施作系爭工程，並陸續依施工進度請款，由
    上訴人公司之總經理乙○○確認施工內容及指示改進事項後，陸續給付工程款，
    施工期間長達一年多，嗣經五次之消防安全設施會勘，為改進消防檢查單位之指
    正事項，而修改、變更原來之工程內容及追加施工項目，嗣於八十九年一月十七
    日消防檢查合格，並自八十九年六月、七月間起，由上訴人公司陸續將房屋點交
    予買受人居住使用，使用被上訴人所承攬之工程設備，交屋期間所發現之工程瑕
    疵，經被上訴人公司派員陸續將瑕疵修補完畢，並經上訴人公司之業務經理黃繼
    榮及工地主任謝禎隆簽名確認，系爭工程之中華苗栗國宅社區，住屋率約有八成
    ，並成立管理委員會之事實，有估驗單、苗栗縣警察局消防警察隊消防安全設施
    會勘紀錄、消防追加變更施工圖、消防送審圖及鑑定報告書附卷可憑（見原審卷
    (一)一四四至一八二頁），並據證人黃繼榮、謝禎隆證述屬實（見原審卷(二)八七至
    九二頁），堪信為真實。系爭工程既然已經通過消防安全檢查，獲發使用執照在
    案，且系爭工程早在上訴人管理、占有之中，上訴人並陸續將施作之房屋交付予
    屋主使用，自有驗收工程之機會，上訴人以尚未驗收拒絕付款，即不足採取。
五、按承攬人完成之工作，應使其具備約定之品質，及無減少或滅失其價值，或不適
    於通常或約定使用之瑕疵，民法第四百九十二條定有明文。此項承攬人之瑕疵擔
    保責任固係無過失責任，不以承攬人具有過失為必要，亦不因定作人另委有監工
    之人，而得減輕或免除其責任。若因可歸責於承攬人之事由，致工作發生瑕疵，
    則亦發生不完全給付之問題，此時定作人除得請求修補或解除契約或請求減少報
    酬外，亦得依同法第四百九十五條、第二百二十六條、第二百二十七條規定，請
    求損害賠償。本件被上訴人稱上訴人同意更換材質云云，為上訴人所否認。查，
    依系爭合約所附之工程估價單，就施工材質之規格、廠牌均有明確、詳盡之約定
    （見原審卷(一)二六至三一頁、七０至八０頁），鑑定報告估算被上訴人所使用之
    材質與約定使用之材質之價差甚大，上訴人殊無可能同意被上訴人改用其他較低
    價位之材質，而仍依約支付較高之承攬價金。被上訴人顯未經上訴人同意，違背
　　契約所定之內容，擅自改以其他材質施作甚明。至證人乙○○所稱其發現被上訴
　　人以塑膠管、耐熱線代替後，與上訴人磋商，被上訴人承認，並表示會在其他部
　　分補給被上訴人等語（見原審卷(一)二一二頁），僅係於事後發現後，被上訴人提
　　議之補救方式，尚難認上訴人已同意更改合約所約定之材質。依系爭合約第三條
　　約定「工程範圍：包括契約、設計圖、估價單及附件以工程技術上應有之工作乙
　　方（即被上訴人）均應全部確實照做‧‧」（見原審卷(一)一七頁）。被上訴人自
　　有依約定材質施作之義務。被上訴人違背契約所定之內容，擅自改以其他材質施
　　工，被上訴人自負瑕疵擔保責任，被上訴人以上訴人委有監工之人，主張免除責
　　任，即不足取。玆就上訴人得主張扣減金額，分述如后：
  (一)兩造對於原審判決(1)關於熱水器二台及鐵捲門控制盤八座部分未裝設，扣減五萬
    二千四百九十六元。(2)關於弱電系統之ＥＭＴ管、配管另件及配管五金部分，減
    少報酬一百二十九萬六千五百十六元。(3)關於弱電系統之ＰＶＣ耐燃絕緣電線八
    四○度Ｃ二點○厘米、ＰＶＣ配管配線零件及五金部分，減少報酬七十一萬五千
    三百四十三元。(4)依本件工程合約附件工程估價單所列載之消防設備工程第二項
    至第十六項、第十八項至第二十項、及第二十二項至第二十七項等設備，及消防
    水系統第八項至第十三項，關於消防管路系統中之閥類，被上訴人均未依合約所
    定品質、規格及廠牌施作，扣減一百三十三萬四千三百八十五元等情，均不再爭
　　執（見本院卷(二)九九頁），以上合計三百三十九萬八千七百四十元，上訴人得主
　　張扣減。
  (二)關於弱電系統之ＰＶＣ管、ＰＶＣ絕緣電線六○○Ｖ一點二、ＰＶＣ耐熱絕緣電
    線三八○度Ｃ一點六厘米部分：經原法院到場勘驗及鑑定之材質均與合約相符（
    見原審卷(二)一九七頁），惟上訴人辯稱就該工程委託旺華水電工程有限公司（以
    下稱旺華公司）更換為與契約相同之材質，支出二百零八萬零九百五十八元等語
　　。查，兩造就該部分約定之工程款，如弱電系統估價單項目六、七、八等三部分
　　，計為七十九萬五千四百十四元（見原審卷(一)八０頁），而上訴人提出之旺華公
　　司估計單之工程款為一百九十四萬五千六百零八元（見原審卷(二)一四四頁），其
　　中ＰＶＣ電纜線四萬一千一百六十元、ＰＶＣ電線六○○Ｖ一點二厘米一萬三千
　　元、耐熱線三八○度Ｃ一點六厘米四十二萬四千八百元，係屬更換合於契約之材
　　質，自屬必要，而更換材質，必拆除原有線路，則原有線路拆除含消防箱拆除及
　　安裝十五萬元之費用，亦屬必要，合計為六十二萬八千九百六十元。至旺華公司
　　與上訴人所簽訂之工程合約書，其工程內所載火警受信總機設備之測試安裝，原
　　留之出線口材料安裝、各樓梯之一樓處，以結線箱施作等項（見原審卷(二)一四一
　　頁），均非本項工程之瑕疵，自不應計算在內，上訴人主張支出旺華公司工程款
　　一百九十四萬五千六百零八元，均應包括在內云云，不足採取。又，上訴人主張
　　配合上開拆除及更換線路工程，尚需有打石工程、泥作修補工程、管道間矽酸鈣
　　版牆之拆除及復原工程、油漆修補工程、清潔工等費用分別為一萬二千五百元、
　　三萬六千七百五十元、三萬三千六百元、三萬六千七百五十元、一萬五千七百五
　　十元等語，為被上訴人所否認。查，依上訴人提出之發票，其中一張三萬六千七
　　百五十元，載明配合消防工程更換耐熱線、油漆修補（見原審卷(二)一四八頁），
　　與本項工程有關，其餘部份或未提出發票予以證明，或由發票所載項目尚難證明
　　係本項工程所支出，自不應准許。本項工程，上訴人得請求被上訴人賠償六十六
　　萬五千七百十元。上訴人請求被上訴人賠償超過上開部分金額，即不足取。
  (三)關於水錘吸收器2”及不銹鋼管之2”部分：被上訴人僅於明管施工部分採用約定
    之材質，其餘暗管施工部分，則另以塑膠管ＰＶＣ施工，並於兩種材質接合以「
    膠合」方式施工處理，日後有產生裂縫甚至爆管之危險，有鑑定報告在卷可憑，
    被上訴人辯稱本項工程已符系爭合約云云，不足採信。因本項工程已無全面更換
    之可能，僅能依價差計算損失。而以塑膠管替代不銹鋼管，則該項工程之配件及
    配料更不相同（例如管線銜接處，塑膠管只要工人以粘劑膠合即可，而無須準備
    焊條及乙鈌，更無須費時費力費工搬運焊接）則工資更不相同，因此該項工程之
    價差，並非只有材料價格之差異而已，而係整個工程價值之差異，此由證人即台
    灣省電機技師工會技師詹忠義供證明確（見本院卷(二)九七至九九頁），是依合約
    比例調整後，本項工程之合約總價為一百六十二萬五千二百三十一元（鑑定報告
　　書鑑定計價表五所載不含修復費用之部分），以被上訴人之報價塑膠管2”2mm每
　　公尺二十一元，及塑膠管ＰＶＣ2”4mm每公尺四十元之報價（見原審卷(一)二七頁
　　），核算塑膠管ＰＶＣ2”3mm之報價，約為三十六元左右，上訴人主張以三十六
　　元計算，應可採取。該三十六元價格與不銹鋼管2”3mm之單價為三百二十五元（
　　見鑑定報告書鑑定計價表第三頁）之折算（其比例約為０‧一一０七），本項工
　　程以不銹鋼管之2”施作之價值含營業稅５﹪為十八萬八千九百零八元（即00000
　　00×0.1107=000000 000000×1.05=188908)，上訴人主張以較高之十八萬八千九
　　百五十元為被上訴人施作本項工程之價值，自以其主張為據。兩者相減即得一百
　　五十一萬七千五百四十三元（即0000000×1.00－000000即是0000000），此項金
　　額與電機技師公會鑑定報告書附件四、五頁(二)之4.丙部分及鑑定計價表中計價表
　　五所載二百八十八萬三千八百零五元比較，並無過高，應屬合理，上訴人自得扣
　　減一百五十一萬七千五百四十三元，即可採信。
  (四)關於火警受信總機二○○回路複合式部分：被上訴人並未依合約所定品質、規格
    及廠牌施作，惟就器具之使用功能而言，並無太大差異，上訴人僅得就器具材質
    之價差請求減少報酬，即僅可扣減九千六百五十三元，此有鑑定報告書之計價表
    六在卷可證，上訴人抗辯有二十二萬三千六百五十元之損害，即屬無據，不足採
    信。
  (五)關於防臭型地板落水頭、地板落水頭、屋頂落水頭、防震軟管2”、防震軟管4”
    、減壓閥3／4”、持壓閥2”、浮球凡而1-1／2”、浮球凡而2”部分：被上訴人
    均未依合約所定品質、規格及廠牌施作，惟就器具之使用功能而言，並無太大差
    異，上訴人僅得就器具材質之價差請求減少報酬，且所減少之報酬如同以「兩者
    價差」核算所減損之價值，亦即防臭型地板落水頭、地板落水頭、屋頂落水頭部
    分，所減損之價值為二十八萬七千二百八十二元，有電機技師公會鑑定報告書所
    附鑑定計價表七可證，上訴人自得主張扣減。至於防震軟管2”、防震軟管4”、
    減壓閥3／4”、持壓閥2”、浮球凡而1-1／2”、浮球凡而2”部分，所需修復費
    用雖為七十三萬九千六百六十八元，有電機技師公會鑑定報告書所附鑑定計價表
　　八可證，惟因系爭工程施作之房屋約有八成已交屋予買受人使用，上訴人應無全
　　面修補、更換之可能，自應依合約比例減少價值，以鑑定報告書計價表八扣除工
　　資及非屬本項工程之水錘吸收器之價值為二十一萬零九百九十四元，以被上訴人
　　所承攬本項工程之報酬為十二萬三千零二十三元，有估價單在卷可證（見原審卷
　　(一)七五、七六頁之工程估價單編號19、20、22至25），應以減少其報酬十二萬三
　　千零二十三元為適當，被上訴人主張以修復費七十三萬九千六百六十八元予以扣
　　減，不足採取。以上合計本項工程，上訴人主張扣減四十一萬零三百零五元為當
　　，超過部分，即不足取。被上訴人主張本項工程無全面修補、更換之可能，其將
　　來實際所受之損害額未定，自不得主張扣減云云，亦不足取。
  (六)以上合計上訴人得請求減少報酬及賠償之金額計為六百萬一千九百五十一元。
六、上訴人抗辯本件衛生設備及管路工程部分，關於定溫式感應器、偵煙式感應器式
    與差動式感應器，均固定不完全（欠缺固定螺絲），且有污水泵七點五ＨＰ及揚
    水泵七點五ＨＰ各乙台無法運轉使用，Ａ區及Ｂ區各樓層尚有地板或排水管不通
    及堵塞之瑕疵，上訴人另行僱請旺華公司更換、修復，支出金額共計一百三十五
    萬五千一百零四元，得請求被上訴人賠償等語。固據提出工程估價單為證（見原
    審卷(二)一四九至一五三頁）。惟查，上訴人另委請承包商施作所列之「工程估價
　　單」所載為故障修理、管路疏通等設備之改善行為，且部分更換大浴室洗臉盆，
　　購買滅火器六十支、臥室排冷氣排水未配等項（見原審卷(二)一四九至一五三頁）
　　，依上訴人所稱浴缸等因上訴人自理（見原審卷(一)五五頁），是該估價單部分即
　　非屬被上訴人承攬之工程，又該估價單未附請修單之憑證、經住戶簽章之工作紀
　　錄及確認憑證，其中屬故障修理、管路疏通等設備之改善行為，被上訴人亦有就
　　瑕疵部分予以修補，經被上訴人將瑕疵修補完畢後，並經上訴人公司之業務經理
　　黃繼榮及工地主任謝禎隆簽名確認之資料在卷可憑（見原審卷(一)一四四至一五三
　　頁、一七六至一八二頁），並據證人黃繼榮、謝禎隆證述屬實（見原審卷(二)八七
　　至九二頁）。而被上訴人於八十九年五月二十六日提起本件訴訟，請求上訴人給
　　付工程款時，上訴人始於八十九年七月三日就上開旺華公司施作之項目，其中一
　　部分排水管線之瑕疵，以存證信函通知被上訴人於七日內修補改善完成，有存證
　　信函可憑（見原審卷(一)九一至九五頁），被上訴人於收受該存證信函後，於八十
　　九年七月十一日以存證信函答覆，表示已於八十九年四月二十六日以三二七號存
　　證信函回覆（見原審卷(一)二四二二頁），而被上訴人所為三二七號存證信函，載
　　明：「貴公司所提本工程缺失，於收款後，隨即派員處理」（見原審卷(一)二七０
　　至二七三頁），被上訴人並無拒絕修補之意。上訴人竟逕行委託旺華公司施作，
　　即與系爭合約十一條之約定「工程保固：工程自甲方（即上訴人）驗收合格日起
　　，乙方（被上訴人）負責保固一年，此期間除不當使用或人力不可抗拒外，如因
　　用料不良及施工不合規定，致所裝之線路管路設備不能使用，或局部損壞失效時
　　，乙方應出資負責迅速修復或換新」（見原審卷(一)一八頁）有違，該項管路不通
　　有無使用不當或不可抗力之情形，即有不明，上訴人自難以其支付旺華公司之工
　　程款，請求被上訴人賠償，上訴人該項抗辯，即不應准許。另，上訴人主張代墊
　　被上訴人積欠福貴公司之工程款一百三十七萬五千元等語，為被上訴人所否認，
　　而上訴人又未舉證證明，已有不實，且上訴人抗辯本件消防工程部分價款為一千
　　二百十八萬元，被上訴人以價款七百萬元之價格轉承攬與第三人福貴公司（見本
　　院卷(二)一六四頁），而被上訴人所具存證信函載明已給付工程款六百十萬六千五
　　百八十六元（見本院卷(一)八三頁），並有簽收單在卷可憑（見本院卷(一)一一七至
　　一二七頁），並無積欠福貴公司一百三十七萬五千元之事實，是上訴人該項主張
　　，不足採取。
七、被上訴人就追加工程之部分，並未舉證於工程施作前，就施工明細、工程用料、
    單價計算等契約之重要事項，與上訴人已達成意思之合致，而另行成立追加工程
    之承攬契約，自難認被上訴人主張有追加工程契約乙節為真。參諸兩造原承攬契
    約就施作明細約定甚詳，對於工程用料亦將規格、廠牌標示清楚，應無可能於一
    百多萬元之追加工程漏未簽訂書面契約。次查「工程範圍：包括契約條文、設計
    圖、估價單及附件以工程技術上應有之工作乙方（即被上訴人）均應全部確實照
    作。不得推諉或要求加價。」，為系爭工程合約第三條之約定（見原審卷(一)一七
    頁），及有合約所附之工程估價單在卷可徵，依前揭契約條款之反面解釋，倘兩
    造未另有其他特別約定，則被上訴人均應依原來之契約承攬價格，將原定之工程
    完成，不得要求加價。再者，被上訴人所承攬之系爭衛生及消防工程，總工程款
    高達二千多萬元，工程施作之目的，除提供該社區有可使用之衛生及消防設備外
    ，使該社區之衛生及消防設備能符合相關之法令規定，以取得房屋使用執照，亦
    為兩造於訂約時所得預見之契約附隨義務，則被上訴人所施作之消防工程因不符
    消防安全之相關規定，而依主管機關之指示，修改、變更原來之工程內容及追加
    施工項目，應係被上訴人設計、施作系爭工程時，應予評估、考量之事項，被上
    訴人因不當之設計、施工，致有多次修改之必要，因而增加之成本，殊無轉嫁予
    上訴人之道理。從而，被上訴人既然無法舉證證明兩造間有追加工程之承攬契約
    ，且配合消防檢查、取得使用執照，亦屬被上訴人之契約附隨義務，則被上訴人
    請求消防工程追加工程款一百三十一萬元，均屬無據，應予駁回（被上訴人請求
    衛生設備工程追加款五萬七千元，經原審判決駁回，未據上訴）。
八、綜上所述，被上訴人應賠償上訴人六百萬一千九百五十一元，扣除上訴人應給付
    系爭工程之承攬報酬五百三十萬四千六百元後，被上訴人尚應給付上訴人六十九
　　萬七千三百五十一元。從而，上訴人反訴請求被上訴人給付六十九萬七千三百五
　　十一元，及自反訴狀繕本送達翌日即九十一年五月三十日（見原審卷(二)四二六頁
　　）起算法定遲延利息，即應准許。上訴人逾此部分之請求，為無理由，應予駁回
　　。兩造陳明願供擔保為假執行及免假執行之宣告，就上開准許部分，爰酌定相當
　　擔保金額，為假執行及免假執行之宣告。就上開駁回部分，上訴人假執行之聲請
　　，失所附麗，應併予駁回。是被上訴人請求上訴人給付六百六十三萬六千一百八
　　十四元本息之本訴部分，均無理由，原審判決准被上訴人三十一萬六千六百八十
　　五元本息請求，即有未當，上訴意旨，指摘原判決該部分不當，求予廢棄，為有
　　理由。被上訴人附帶上訴意旨，仍執陳詞，指摘原判決駁回其本訴之一百三十一
　　萬元本息請求部分為不當（其餘駁回部分未據上訴），求予廢棄，為無理由。就
　　上開准許部分，原審駁回上訴人反訴請求及假執行之聲請，即有未合，上訴人上
　　訴論旨，指摘原判決該部分不當，為有理由。原審駁回上訴人超過准許部分之反
　　訴，核屬有據，上訴人仍執前詞，指摘原判決該部分不當，為無理由，應予駁回
　　。兩造其餘攻擊防禦方法，於判決結果並無影響，茲不一一論列，併此敘明。
據上論結：本件上訴人之上訴為一部有理由，一部無理由，被上訴人之附帶上訴，為
無理由，依民事訴訟法第四百五十條、第四百四十九條第一項、第四百六十三條、第
三百九十條第二項、第三百九十二條、第七十九條，判決如主文。
中　　　華　　　民　　　國　　九十四　　年　　　一　　　月　　 十九　　 日
~B1民事第六庭審判長法　官　饒鴻鵬
~B2　　　　　　　　法　官　吳惠郁
~B3　　　　　　　　法　官　陳繼先
右為正本係照原本作成。
如對本判決上訴，須於收受判決送達後二十日內向本院提出上訴書狀，其未表明上訴
理由者，應於提出上訴後二十日內向本院提出上訴理由書(須按他造人數附具繕本)。
上訴時應提出委任律師為訴訟代理人之委任狀。具有民事訴訟法第四百六十六條之一
第一項但書或第二項之情形為訴訟代理人者，另應附具律師及格證書及釋明委任人與
受任人有該條項所定關係之釋明文書影本。
~B　　　　　　　  書記官　陳如慧
中　　　華　　　民　　　國　　九十四　　年　　　一　　　月　　 二十　　 日
                                                                        Ｙ
